【裁判字號】    98,審抗,347
【裁判日期】    981117
【裁判案由】    本票裁定
【裁判全文】
臺灣臺北地方法院民事裁定             98年度審抗字第347號
抗  告  人  甲○○
相  對  人  台灣永旺財務服務股份有限公司
法定代理人  乙○○○
上列當事人間聲請本票裁定事件，抗告人對於本院民國98年10月
16日所為之98年度司票字第21383 號裁定提起抗告，本院裁定如
下：
    主  文
抗告駁回。
抗告費用新臺幣壹仟元由抗告人負擔。
    理  由
一、相對人於原審聲請意旨略以：相對人執有抗告人於民國98年
    5 月19日簽發之本票1 紙，內載金額新臺幣（下同）34,900
    元，付款地在相對人公司事務所，利息按日息萬分之5.47計
    算，並免除作成拒絕證書，到期日為98年5 月19日，詎於到
    期日經提示未獲付款，為此爰依票據法第123 條規定聲請裁
    定後准予強制執行。原審乃就系爭本票及自98年5 月19日起
    至清償日止，按日息萬分之5.47計算之利息，裁定准予強制
    執行。
二、抗告意旨略以：抗告人未曾向萊姆影音購買電腦，亦未向相
    對人辦理分期付款事宜，且相對人所述及購買日期，抗告人
    在義大醫院實習，並未收到萊姆影音之電腦云云。
三、按執票人向本票發票人行使追索權時，得聲請法院裁定後強
    制執行，票據法第123 條定有明文。次按本票執票人，依票
    據法第123 條規定，聲請法院裁定許可對發票人強制執行，
    係屬非訟事件，此項聲請之裁定，及抗告法院之裁定，僅依
    非訟事件程序，就本票形式上之要件是否具備予以審查為已
    足，並無確定實體上法律關係存否之效力，如發票人就票據
    債務之存否有爭執時，應由發票人提起確認之訴，以資解決
    ，此為最高法院57年臺抗字第76號、56年臺抗字第714 號判
    例意旨所揭示之原則。
四、經查，相對人主張上開事實，業於原審提出與其所述相符之
    本票、分期付款契約書等件為證，且為抗告人所不爭，原審
    就系爭本票為形式上之審查，認其已具備本票各記載事項合
    於票據法第120 條規定，屬有效之本票，乃裁定准予強制執
    行，並無不合。惟抗告人執前詞抗辯未曾購買電腦等情縱然
    屬實，亦屬實體法上法律關係存否之爭執，依上開說明，要
    非本件非訟程序所得加以審究，應由抗告人另提起訴訟以玆
    解決。從而，原裁定准許系爭本票強制執行，於法並無違誤
    ，抗告意旨仍執前詞指摘原裁定不當，求予廢棄，為無理由
    ，應予駁回。
五、據上論結，本件抗告為無理由，爰依非訟事件法第46條、第
    21條第2 項、第24條第1 項、民事訴訟法第495 條之1 第1
    項、第449 條第1 項、第78條，裁定如主文。
中    華    民    國    98    年    11    月    17    日
                  民事第六庭    審判長  朱漢寶
                                法  官  傅中樂
                                法  官  張瑜鳳
以上正本係照原本作成。
本裁定不得抗告。
中    華    民    國    98    年    11    月    17    日
                                書記官  羅元秀

司法院資訊處製作；財團法人民間司法改革基金會備份。
